臺灣桃園地方法院刑事判決　　　　　　　100年度易字第741號
公　訴　人　臺灣桃園地方法院檢察署檢察官
被　　　告　戴樹誠
上列被告因竊盜等案件，經檢察官提起公訴（100 年度偵字第13
850 號），嗣於本院審理中，被告先就被訴事實為有罪之陳述，
經本院告以簡式審判程序之旨，並聽取當事人之意見後，裁定進
行簡式審判程序，並判決如下：
    主  文
戴樹誠犯如附表編號一至三所示之罪，各處如附表編號一至三所
示之宣告刑；又共同犯妨害公務執行罪，處有期徒刑肆月。應執
行有期徒刑壹年參月，扣案之鑰匙壹支沒收。
    事  實
一、戴樹誠意圖為自己不法之所有，先後於附表所示之時間、地
    點，竊取附表所載謝盛楠等4 人之財物（行竊之時間、地點
    、被害人、所竊財物均如附表所示），均得逞。
二、戴樹誠於民國100 年5 月14日上午11時20分許（起訴書略載
    為11時許），駕駛其所竊取如附表編號一所示之車牌號碼RF
    -998之大貨車（其上載有附表編號一所示型號「IHI45J」號
    挖土機1 臺）負載何狄清，行經桃園縣龍潭鄉○○路與永和
    路口，因行跡可疑，桃園縣政府警察局龍潭分局石門派出所
    員警羅文、江文頌等人乃上前表明身分並要求停車，欲依
    法對該車之使用人實施盤查，詎戴樹誠、何狄清為避免遭盤
    查逮捕，明知羅文等人係依法執行勤務之公務員，竟仍共
    同基於妨害公務執行之犯意（何狄清部分，由本院另行審結
    ），由戴樹誠駕駛上揭贓車迴轉衝撞並加速逃逸，以此方式
    對於依法執行職務公務員施強暴，嗣為警當場查獲，並扣得
    鑰匙1 支等物。
三、案經桃園縣政府警察局龍潭分局報告臺灣桃園地方法院檢察
    署檢察官偵查起訴。
    理  由
一、上揭犯罪事實，業據被告戴樹誠於本院審理時坦承不諱（見
    本院100 年度易字第741 號卷，下稱本院卷，該卷第28頁、
    第109 頁背面至第110 頁），核與被害人謝盛楠、李忠義、
    楊瑞娥及徐仁興於警詢證述（見上卷第29頁至第31頁、第32
    頁至第33頁、第35頁至第36頁、第37頁至第38頁）之情節相
    符，並有石門派出所100 年5 月14日之職務報告、扣押物品
    清單、贓物認領保管單4 紙、車輛尋獲電腦輸書入單、現場
    照片（見偵字卷第46頁至第47頁、第45頁、第49至52頁、第
    55頁、第57頁、第75至85頁）及扣案鑰匙1 支可資佐證。依
    上開補強證據皆足資擔保被告在本院審理中所為之上開任意
    性自白具有相當程度之真實性，而得確信其前述自白之犯罪
    事實確屬真實，而可採為論罪之依據。本件事證明確，被告
    之犯行，堪以認定。
二、核被告戴樹誠所為，係犯刑法第135 條第1 項之妨害公務執
    行罪及第320 條第1 項普通竊盜罪。被告與同案被告何狄清
    ，就犯罪事實二即妨害公務執行部分，互有犯意聯絡及行為
    分擔，為共同正犯。又被告雖以一行為竊取分屬數人所有之
    大貨車及挖土機，惟該情則非被告所悉，自不發生數罪關係
    ，而應僅成立1 個普通竊盜罪之單純一罪，公訴人認被告此
    部分之犯行係想像競合犯，容有未洽，應予敘明。再戴樹誠
    前於（甲）89年間因施用毒品案件，經臺灣桃園地方法院以
    89年度易字第2816號判決處有期徒刑10月確定；（乙）復於
    89、90年間因偽造文書、轉讓毒品等案件，經臺灣高等法院
    以92年上訴字第3847號判決，分別判決處有期徒刑4 年2 月
    、8 月確定；（丙）又於94年間因施用第一、二級毒品等案
    件，經臺灣板橋地方法院以94年度訴字第1961號分別判決處
    有期徒刑1 年、6 月，上開各罪嗣經臺灣板橋地方法院以96
    年度聲減字第800 號裁定減刑，就（甲）、（乙）得減刑之
    各罪各減其宣告刑2 分之1 ，再與不得減刑之罪合併定應執
    行刑為有期徒刑4 年8 月，就（丙）之二罪分別減其宣告刑
    2 分之1 ，合併定應執行刑為有期徒刑8 月，入監接續執行
    ，於98年8 月31日縮短刑期假釋出監，所餘刑期交付保護管
    束，而於99年5 月9 日交付保護管束期滿，然被告於假釋期
    間即99年4 月21日更犯他案竊盜等罪，經臺灣新竹地方法院
    以100 年度審易第904 號判決處有期徒刑9 月、4 月，定應
    執行刑為有期徒刑1 年（見本院卷第123 頁），前開假釋將
    予撤銷，故本案不論以累犯，公訴意旨認被告前開所為均構
    成累犯，容有誤會，附此敘明。爰審酌被告正值壯年，竟不
    思以己力正當謀生，反為貪圖不法利益，竊取他人財物，且
    為規避員警查緝，侵害國家公務之執法，造成國家法益之侵
    害，所為實屬非是，自應受到相當程度之刑事非難，所幸部
    分被害人終能尋回完整失竊物品，且未致員警成傷，兼衡被
    告犯後終能坦承犯行，態度尚稱良好暨其犯罪之動機、目的
    、手段及其品行、生活狀況、智識程度、素行等一切情狀，
    分別量處如主文所示之刑，並定其應執行之刑，以示懲儆。
    至扣案之鑰匙1 支，係屬被告所有，且係供其竊取上揭大貨
    車所用之物，業據被告供述在卷（見本院卷第110 頁、第11
    3 頁背面），爰依刑法第38條第1 項第2 款之規定，宣告沒
    收，附此敘明。
據上論斷，應依刑事訴訟法第299 條第1 項前段，刑法第28條、
第135 條第1 項、第320 條第1 項、第51條第5 款、第38條第1
項第2 款，刑法施行法第1 條之1 第1 項、第2 項前段，判決如
主文。
本案經檢察官劉哲嘉到庭執行職務。
中    華    民    國   100    年    12    月    14    日
                  刑事第九庭  法  官  廖建傑
以上正本證明與原本無異。
如不服本判決應於收受判決後10日內向本院提出上訴書狀，並應
敘述具體理由。其未敘述上訴理由者，應於上訴期間屆滿後20日
內向本院補提理由書( 均須按他造當事人之人數附繕本) 「切勿
逕送上級法院」。
                              書記官  黃惠鈴
中    華    民    國   100    年    12    月    15    日
附錄：本案論罪科刑法條全文
中華民國刑法第135條
（妨害公務執行及職務強制罪）
對於公務員依法執行職務時，施強暴脅迫者，處 3 年以下有期
徒刑、拘役或 3 百元以下罰金。
意圖使公務員執行一定之職務或妨害其依法執行一定之職務或使
公務員辭職，而施強暴脅迫者，亦同。
犯前二項之罪，因而致公務員於死者，處無期徒刑或 7 年以上
有期徒刑；致重傷者，處 3 年以上、 10 年以下有期徒刑。
中華民國刑法第320條
（普通竊盜罪、竊佔罪）
意圖為自己或第三人不法之所有，而竊取他人之動產者，為竊盜
罪，處5  年以下有期徒刑、拘役或 5 百元以下罰金。
意圖為自己或第三人不法之利益，而竊佔他人之不動產者，依前
項之規定處斷。
前二項之未遂犯罰之。
附表：
 ┌──┬─────┬─────┬───────┬────┐
 │編號│時間      │地點      │犯罪行為      │主文    │
 │    │          │          │              │        │
 ├──┼─────┼─────┼───────┼────┤
 │一  │100 年5 月│桃園縣中壢│以自備之鑰匙1 │戴樹誠犯│
 │    │1 日至同年│市○○○路│支，竊取謝盛楠│竊盜罪，│
 │    │5 月5 日間│186 號前  │所管領使用（達│處有期徒│
 │    │某日（起訴│          │一實業股份有限│刑捌月，│
 │    │書僅略載為│          │公司所有）之車│扣案之鑰│
 │    │100 年5 月│          │牌號碼RF-998號│匙壹支沒│
 │    │初某不詳時│          │大貨車及其上為│收。    │
 │    │點）      │          │李忠義所有型號│        │
 │    │          │          │「IHI45J」號挖│        │
 │    │          │          │土機1 臺。    │        │
 │    │          │          │              │        │
 │    │          │          │              │        │
 │    │          │          │              │        │
 ├──┼─────┼─────┼───────┼────┤
 │二  │100 年5 月│在桃園縣龍│徒手（起訴書誤│戴樹誠犯│
 │    │10日凌晨1 │潭鄉○○路│載為「持鑰匙」│竊盜罪，│
 │    │時許（起訴│上華段13號│）竊取楊瑞娥所│處有期徒│
 │    │書略載為凌│旁空地    │有車牌號碼5N-8│刑參月。│
 │    │晨1 時前某│          │470號自用小客 │        │
 │    │時）      │          │車前、後車牌共│        │
 │    │          │          │2 面。        │        │
 │    │          │          │              │        │
 ├──┼─────┼─────┼───────┼────┤
 │三  │100 年5 月│桃園縣龍潭│徒手竊取徐仁興│戴樹誠犯│
 │    │14日上午11│鄉大坪61號│所有之腳踏車。│竊盜罪，│
 │    │時45分許  │（起訴書誤│              │處有期徒│
 │    │          │載為大平61│              │刑貳月。│
 │    │          │號）      │              │        │
 └──┴─────┴─────┴───────┴────┘